【裁判字號】    98,訴緝,31
【裁判日期】    981030
【裁判案由】    違反毒品危害防制條例
【裁判全文】
臺灣新竹地方法院刑事判決              98年度訴緝字第31號
公  訴  人  臺灣新竹地方法院檢察署檢察官
被      告  乙○○
指定辯護人  本院公設辯護人甲○○
上列被告因違反毒品危害防制條例案件，經檢察官提起公訴（97
年度毒偵字第1848號），聲請改依認罪協商程序而為判決，本院
合議庭予以同意，並裁定由受命法官獨任進行協商程序，判決如
下：
    主  文
乙○○施用第一級毒品，累犯，處有期徒刑拾壹月；扣案之第一
級毒品海洛因肆包（驗餘總淨重點柒零公克，空包裝總重貳點
玖零公克）沒收銷燬之；扣案之塑膠分裝匙壹支，沒收之。又施
用第二級毒品，累犯，處有期徒刑柒月。應執行有期徒刑壹年伍
月；扣案之第一級毒品海洛因肆包（驗餘總淨重點柒零公克，
空包裝袋總重貳點玖零公克）沒收銷燬之，扣案之塑膠分裝匙壹
支，沒收之。
    事實及理由
一、犯罪事實：
  (一)乙○○前於民國88年間，因施用毒品案件，經本院以88年度
    毒聲字第1138號裁定觀察、勒戒後，認有繼續施用毒品之傾
    向，復經本院以88年度毒聲字第1327號裁定送強制戒治處所
    施以強制戒治1 年，因戒治成效良好，經本院以88年度毒聲
    字第2633號裁定停止戒治，所餘戒治期間付保護管束，然乙
    ○○於此期間違反保護管束應遵守事項情節重大，嗣經本院
    以89年度毒聲字第1507號裁定撤銷停止戒治，而於90年2 月
    13日期滿執行完畢出所，並由臺灣新竹地方法院檢察署檢察
    官於90年9 月12日以90年度戒毒偵字第199 號為不起訴處分
    確定。另乙○○於90年間，因強奪、竊盜、偽造文書等案
    件，經本院於92年1 月15日以90年度訴字第671 號判決分別
    判處有期徒刑3 年、1 年2 月、8 月，並經定應執行刑有期
    徒刑4 年8 月確定。復於90年間，因軍法逃亡案件，經國
    防部北部地方軍事法院桃園分院於90年12月24日以90年度桃
    審字第296 號判決判處有期徒刑8 月確定。上開、案件
    ，經本院於92年1 月25日以91年度聲字第995 號裁定定應執
    行刑有期徒刑5 年2 月確定，並於93年10月14日因縮短刑期
    假釋出監並付保護管束，嗣經撤銷假釋，尚有殘刑有期徒刑
    1 年11月6 日。又於94年間因連續施用第一、二級毒品案
    件，經本院於94年12月20日以94年度訴字第935 號判決分別
    判處有期徒刑9 月、5 月，並定應執行有期徒刑1 年2 月確
    定。再於95年間，因贓物案件，經本院於95年1 月23日以
    94年度竹北簡字第336 號判決判處拘役50日，如易科罰金以
    銀元300 元折算1 日確定，上開、案件接續前開殘刑之
    執行。嗣上開、、、案件，經本院於96年7 月31日
    以96年度聲減字第719 號裁定減刑並定應執行刑有期徒刑4
    年4 月、拘役25日，如易科罰金均以新臺幣900 元折算1 日
    確定，並於97年2 月10日因縮短刑期執行完畢。
  (二)詎其仍不知悔改，猶未戒除毒癮，復基於施用第一級毒品海
    洛因之犯意，於97年9 月19日至同年月20日間某時，在新竹
    縣竹東鎮○○街72號之住處，以塑膠分裝匙將第一級毒品海
    洛因置入香煙內點燃施用第一級毒品海洛因1 次；又基於施
    用第二級毒品甲基安非他命之犯意，於上開時、地以將甲基
    安非他命置入吸食器，點燃吸煙方式施用第二級毒品甲基安
    非他命1 次，嗣於97年9 月20日晚間11時20分許，在新竹縣
    竹東鎮○○街72號住處前為警查獲，並在其身上布質手機套
    內扣得第一級毒品海洛因4 包（驗餘總淨重3.70公克，空包
    裝袋總重2.90公克）、塑膠分裝匙1 支，並經員警徵得乙○
    ○同意採尿送驗，呈嗎啡、可待因、甲基安非他命及安非他
    命等類毒品陽性反應，始悉上情。案經新竹市警察局第二分
    局報請臺灣新竹地方法院檢察署檢察官偵查起訴。
二、證據：
  (一)被告乙○○於警詢及本院準備程序中之自白。
  (二)台灣尖端先進生技醫藥股份有限公司報告日期97年10月1 日
    、報告序號竹二-1、檢體編號B-282 濫用藥物檢驗報告、尿
    液送驗受檢人真實姓名代號對照表影本、法務部調查局97年
    10 月8日調科壹字第09723039460 號濫用藥物實驗室鑑定書
    、現場及證物照片10幀附卷可稽。
  (三)第一級毒品海洛因4 包（驗餘總淨重3.70公克，空包裝袋總
    重2.90公克）、塑膠分裝匙1 支等扣案可資佐證。
三、本件經檢察官與被告於審判外達成協商之合意且被告已認罪
    ，其合意內容為：就其施用第一級毒品部分，被告願受科刑
    範圍為有期徒刑11月；就其施用第二級毒品部分，被告願受
    科刑範圍為有期徒刑7 月；應執行有期徒刑1 年5 月。經查
    ，上開協商合意並無刑事訴訟法第455 條之4 第1 項所列情
    形之一，檢察官聲請改依協商程序而為判決，本院爰不經言
    詞辯論，於協商合意範圍內為協商判決，合予敘明。
四、附記事項：
  (一)扣案之白色粉末4 包（驗餘總淨重3.70公克，空包裝袋總重
    2.9 公克），經送驗結果，確認含有海洛因成分等情，有法
    務部調查局97年10月8 日調科壹字第09723039460 號濫用藥
    物實驗室鑑定書在卷可稽，應依毒品危害防制條例第18條第
    1 項前段規定，沒收銷燬之；包裹第一級毒品海洛因之包裝
    袋4 個因與上開毒品無從完全剝離，併依毒品危害防制條例
    18 條 第1 項前段規定，沒收銷燬之。
  (二)塑膠分裝匙1 支，係被告所有，供（但非專供）施用第一級
    毒品海洛因所用之物，業據被告供明在卷，應依刑法第38條
    第1 項第2 款規定宣告沒收。
五、應適用之法條：毒品危害防制條例第10條第1 項、第2 項、
    第18條第1 項前段、刑法第11條、第47條第1 項、第51條第
    5 款、第38條第1 項第2 款。
六、協商判決除有刑事訴訟法第455 條之4 第1 項第1 款於本訊
    問程序終結前，被告撤銷協商合意或檢察官撤回協商聲請者
    ；第2 款被告協商之意思非出於自由意志者；第4 款被告所
    犯之罪非第455 條之2 第1 項所定得以協商判決者；第6 款
    被告有其他較重之裁判上一罪之犯罪事實者；第7 款法院認
    應諭知免刑或免訴、不受理者情形之一，及違反同條第2 項
    「法院應於協商合意範圍內為判決；法院為協商判決所科之
    刑，以宣告緩刑或2 年以下有期徒刑、拘役或罰金為限」之
    規定者外，不得上訴。
七、如有前項得上訴之情形者，得自收受判決送達之日起10日內
    ，向本院提出上訴書狀，上訴於第二審法院。
本案經檢察官陳宏兆到庭執行職務。
中    華    民    國    98    年    10    月    30    日
                  刑事第四庭  法  官  朱美璘
以上正本證明與原本無異。
中    華    民    國    98    年    10    月    30    日
                              書記官  楊嘉惠
附錄本案論罪科刑法條
毒品危害防制條例第10條
施用第一級毒品者，處6月以上5年以下有期徒刑。
施用第二級毒品者，處3年以下有期徒刑。


司法院資訊處製作；財團法人民間司法改革基金會備份。
